【裁判字號】    90,易,3244
【裁判日期】    901219
【裁判案由】    偽造文書
【裁判全文】
臺灣高雄地方法院刑事判決                          九十年度易字第三二四四號
    公  訴  人  臺灣高雄地方法院檢察署檢察官
    被      告  甲○○
右列被告因偽造文書案件，經檢察官提起公訴（九十年度偵字第九○二一號），本院
判決如左：
    主  文
甲○○偽造署押，足以生損害於公眾及他人，處有期徒刑參月，如易科罰金，以參佰
元折算壹日，緩刑參年。扣案之高雄市政府警察局交通大隊交通事故談話紀錄表被訊
問人欄、酒精濃度測定表中被測人欄、高雄市政府三民第二分局莊敬派出所九十年三
月十二日凌晨五時二十分偵訊（調查）筆錄中被訊問人欄，偽造之「丙○○」署押肆
枚（含指印參枚）均沒收。
    事  實
一、甲○○於民國九十年三月十二日凌晨三時二十分許，駕駛與丙○○輪班駕駛靠行
    於政偉汽車有限公司之車牌號碼ＰＴ－八○七號營業自小客車，在高雄市○○區
    ○○路、大順路口停紅燈時，遭由乙○○酒後駕駛由大順路左轉建工路之車號Ｙ
    Ｏ－三五七五號自小客車撞擊上述營業自小客車之左前側，因而發生車禍（乙○○部分業經檢察官不起訴處分）。經警據報前往處理該交通事故，並以酒精測定
    器檢測其吹氣，然甲○○因一時畏懼，竟基於接續之犯意，冒用「丙○○」之名
    義，接續於同日凌晨三時二十分許，在高雄市政府警察局交通大隊交通事故談
    話紀錄表被訊問人欄之署名一枚，同日凌晨三時四十七分，在酒精濃度測定表
    中被測人欄偽造丙○○之署名二枚、按捺指印二次，同日凌晨五十二十分許，
    在三民第二分局莊敬派出所陳耀金警員製作之詢問筆錄上偽造丙○○之署名一枚
    ，並按捺指印一次，足生損害於丙○○本人及監理機關管理交通違規案件與警察
    機關偵查犯罪之正確性，嗣於臺灣高雄地方法院檢察署檢察官於偵查中因到庭應
    訊之丙○○否認曾於前揭時地有與乙○○發生車禍一事，發覺有異始知上情而為
    查獲。
二、案經臺灣高雄地方法院檢察署檢察官自動檢舉偵查起訴。
    理  由
一、被告甲○○對上述偽造署押之事實坦白承認，但辯稱是因為警察說要拿車主資料
    ，所以才用車主丙○○的名字簽，又一時緊張，拿錯成丙○○之證件，所以簽丙○○之名字等語。然查：（一）上述事實，業據證人乙○○於九十年二月四日偵
  查中證稱並指認：與其發生車禍與製作警詢筆錄之人並非在場之丙○○等語，核
    與證人丙○○於九十年二月四日偵查中及九十年十一月十六日本院審理中證述；
    沒有簽過筆錄、談話紀錄、及酒精測試表，我不同意他用我的名字去簽名等語相
    符。並有酒精濃度測定表影本二紙及高雄市政府警察局交通大隊交通事故談話紀
    錄表影本、高雄市政府三民第二分局莊敬派出所警詢筆錄各一份附卷可證。（二
    ）被告雖先後辯稱是以為要拿車主資料，才簽車主丙○○之名，又因一時緊張拿
    錯證件方偽簽丙○○之名等等，惟被告若真係因緊張拿錯證件，大可逕自向警員
    說明加以更正，何須偽簽丙○○之名共四次之多，況上述酒精測定表、談話紀錄
    表、筆錄上之簽名欄明白寫有「受測人」、「被訊問人」更無錯認應以丙○○之
    名應訊之理，又車牌號碼ＰＴ－八○七號營業自小客車之車主為政委汽車有限公
    司周芝春並非丙○○，有該車輛之汽車行車執照影本一紙附卷，則被告所辯，顯
    難採信。（三）被告在上開文件中冒丙○○名義簽名，並按捺指印，使丙○○有
    受行政罰或刑事追訴之虞，並影響道路管理機關管理交通違規案件與警察機關偵
    查犯罪之正確性，被告之行為有生損害於公眾及他人之虞堪以認定。綜上所述，
    本件事證明確，被告犯行堪以認定。
二、按指印同為代表冒用者之姓名，作用及效力與署押無異，且簽名與捺指印，係出
    於同一偽造署押之犯意，是其所捺指印雖為被告所有，要屬同一偽造署押之犯行
    。核被告所為，係犯刑法第二百十七條第一項偽造署押罪。被告冒名應訊，雖先
    後於高雄市政府警察局交通大隊交通事故談話紀錄表被訊問人欄、酒精濃度測定
    表中被測人欄、警詢筆錄上為偽造署押行為，惟仍屬一犯意，接續多次行為侵害
    一個法益，應為接續犯，屬單純一罪。審酌被告冒用「丙○○」之名應訊，影響
    道路管理機關管理及警察機關偵查犯罪之正確性及損害丙○○本人之權益，所為
    損害堪認非輕，惟念所犯情節尚非重大，且犯後據以坦承部分犯行，態度良好等
    一切情狀，爰從寬量處如主文所示之刑，並諭知易科罰金之折算標準。查被告未
    曾受有期徒刑以上刑之宣告，有台灣高等法院被告前案紀錄表及本院被告院內索
    引卡紀錄表等在卷可稽，於經此教訓後，應知警惕，應不會再犯，故本院因認對
    其所宣告之刑，以暫不執行為適當，爰併予宣告緩刑，以勵自新。被告於酒精濃
    度測定表、交通事故談話紀錄表、警詢筆錄中偽造之「丙○○」署押四枚、指印
    三枚，均為被告所偽造，應依刑法第二百十九條規定，不問屬於犯人與否，均沒
    收之。
據上論斷，應依刑事訴訟法第二百九十九條第一項前段，刑法第二百十七條第一項、
第四十一條第一項、第七十四條第一款、第二百十九條，罰金罰鍰提高標準條例第二
條，判決如主文。
本案經檢察官林永富到庭執行職務。
中    華    民    國      九十      年      十二      月      十九      日
                                  臺灣高雄地方法院刑事第三庭
                                          審判長法  官   裕斗
                                                法  官   柯彩燕
                                                法  官   陳億芳
右正本證明與原本無異。
如不服本判決，應於判決送達後十日內，向本院提出上訴狀。
                                                書記官   吳炳松
中    華    民    國      九十      年      十二      月      二十      日


司法院資訊處製作；財團法人民間司法改革基金會備份。
